臺灣臺北地方法院民事小額判決
110年度店小字第1162號
原      告  游進芳  
                      送達代收人  王金緞  住高雄市○○區○○○路000號0樓
訴訟代理人  林漢民  
            許怡仁  
            許美俐  
被      告  林美齡  
上列當事人間請求退還會費事件，本院於民國111年1月14日言詞
辯論終結，判決如下：
　　主　　　文
被告應給付原告新臺幣壹萬參仟貳佰元，及自民國一一○年三月
十八日起至清償日止，按週年利率百分之五計算之利息。
訴訟費用新臺幣壹仟元由被告負擔。
本判決得假執行。但被告如以新臺幣壹萬參仟貳佰元為原告預供
擔保，得免為假執行。 
    事實及理由
一、原告主張：伊於民國108年1月25日成為相對人之股票投資會
    員，約定會期自是日起至110年7月25日止，被告應提供伊資
    訊軟體使用，伊則繳付新臺幣（下同）63,000元與被告（下
    稱系爭契約）。詎被告所提供之軟體自108年9月間即無法使
    用，因上述情形未能改善，伊遂於109年3月13日發函表示於
    同年月25日起終止系爭契約，並請求被告退還不能使用期間
    約6個月、尚未使用期間16個月，共22個月之會費46,200元
    【計算式：（63,000/30）×22＝46,200】，詎被告僅陸續退
    還33,000元，尚餘13,200元迄未退還，爰依系爭契約之法律
    關係提起本件訴訟，並聲明：被告應給付原告13,200元，及
    支付命令送達之翌日起至清償日止，按週年利率5%計算之利
    息。
二、被告則以：會費係一年120,000元，惟伊僅向原告收取傳輸
    費15,000元、會費48,000元。傳輸費只是代收性質並轉交給
    傳輸公司黃順豐，伊無法退還；原告付費會期僅有半年，後
    續一年半都是伊贈送的，原告自不得於付費期間使用完畢後
    將該期間會費折算入免費期間並請求退費等語，資為抗辯，
    並聲明：原告之訴駁回。
三、按當事人主張有利於己之事實者，就其事實有舉證之責任。
    民事訴訟法第277條前段定有明文。原告對於自己主張之事
    實已盡證明之責後，被告於抗辯之事實並無確實證明方法，
    僅以空言爭執者，當然認定其抗辯事實之非真正，而應為被
    告不利益之裁判；另各當事人就其所主張有利於己之事實，
    均應負舉證之責，故一方已有適當之證明者，相對人欲否認
    其主張，即不得不更舉反證（最高法院104年度台上字第220
    號判決意旨參照）。查：
　㈠、原告主張其於108年1月25日成為相對人之股票投資會員，
      兩造簽訂系爭契約，約定會期自是日起110年7月25日止，
      被告應提供伊資訊軟體使用，原告並支付63,000元作為上
      開期間之會費，惟該軟體自108年9月間即無法使用等情，
      業據原告於書狀及言詞辯論時陳述甚詳，並提出與其所述
      大致相符之收據、支票、通訊軟體LINE對話紀錄可稽（本
      院卷第87至97頁），尚堪憑信。而被告抗辯收取費用有會
      費跟傳輸費性質之別、會期有付費免費之分、其後續有嘗
      試補訊息給原告但係原告未配合致無法提供等節，為原告
      所否認，被告亦未提出證據以供審酌，本院自無從遽採。
　㈡、原告既自108年9月間即不能使用系爭軟體，並曾以通訊軟
      體LINE反應，且被告仍無法提供服務，原告於109年3月13
      日通知被告自109年3月25日起終止契約，並請求退還未屆
      期之費用16個月即33,600元【計算式：（63,000/30）×16
      ＝33,600】，應屬可取；又被告提供之軟體自108年9月間
      至109年3月25日不能使用逾6個月，被告亦未能證明該部
      分其不可歸責，原告請求賠償該期間之損失並以相當於6
      個月之會費即12,600元【計算式：（63,000/30）×6＝12, 
      600】計算，亦屬適當。是被告應給付原告之金額即為46,
       200元，其既僅退還33,000元，原告請求給付剩餘部分即
      13,200元，當為可取。
　㈢、末按給付無確定期限者，債務人於債權人得請求給付時，
      經其催告而未為給付，自受催告時起，負遲延責任；其經
      債權人起訴而送達訴狀，與催告有同一之效力；遲延之債
      務，以支付金錢為標的者，債權人得請求依法定利率計算
      之遲延利息；應付利息之債務，其利率未經約定，亦無法
      律可據者，週年利率為5%，民法第229條第2項、第233條
      第1項前段及第203條分別定有明文。查，本件被告所負債
      務屬以金錢為標的，未約定給付期限，原告請求被告自支
      付命令送達之翌日即110年3月18日（本院110年度司促字
      第3688號卷第41頁送達證書）起至清償日止，按法定利率
      5%計算之遲延利息，尚屬有據。　　　
四、從而，原告依系爭契約之法律關係，請求被告給付如主文第
    1項所示之金額及利息，為有理由，應予准許。
五、本件原告勝訴部分係依小額程序為被告敗訴之判決，依民事
    訴訟法第436條之20規定，應依職權宣告假執行；本院並依
    同法第392條第2項規定就該部分依職權為被告如預供擔保，
    得免為假執行之宣告。
六、本件事證已臻明確，兩造其餘攻擊防禦方法及所提證據，經
    核與判決之結果不生影響，爰不逐一論述，附此敘明。　　
七、訴訟費用負擔之依據：民事訴訟法第78條。並依職權確定本
    件訴訟費用額為1,000元（即裁判費）如主文第2項所示。
中　　華　　民　　國　　111 　年　　2 　　月　　18　　日
                  新店簡易庭法  官　林志煌
上正本證明與原本無異。
如不服本判決，應於判決送達後20日內向本庭（231204新北市○○
區○○路0段000號）提出上訴狀（須按他造當事人之人數附繕本）
，並表明上訴理由（上訴理由應表明：一、原判決所違背之法令
及其具體內容。二、依訴訟資料可認為原判決有違背法令之具體
事實），如於本判決宣示後送達前提起上訴者，應於判決送達後
20日內補提上訴理由書（須附繕本），如未於上訴後20日內補提
合法上訴理由書，法院得逕以裁定駁回上訴。
如委任律師提起上訴者，應一併繳納上訴審裁判費。
中　　華　　民　　國　　111 　年　　2 　　月　　18　　日
                            書記官  陳柏志